臺灣雲林地方法院刑事判決
                                      109年度訴字第652號
公  訴  人  臺灣雲林地方檢察署檢察官
被      告  曹心緁


            陳慶中


上列被告因詐欺案件，經檢察官提起公訴（109 年度偵字第310
號、第4586號），本院判決如下：
    主      文
【甲○○】犯三人以上共同冒用公務員名義詐欺取財罪，處有期
徒刑壹年貳月。未扣案之犯罪所得新臺幣肆仟元，沒收之，於全
部或一部不能沒收或不宜執行沒收時，追徵其價額。
【丙○○】犯三人以上共同冒用公務員名義詐欺取財罪，處有期
徒刑貳年貳月。未扣案之犯罪所得新臺幣壹萬元，沒收之，於全
部或一部不能沒收或不宜執行沒收時，追徵其價額。
    事實及理由
壹、犯罪事實甲○○、丙○○於民國108 年10月30日前某時，共同基
    於參與犯罪組織、三人以上共同冒用公務員名義詐欺取財及
    洗錢之犯意聯絡，參與由真實姓名年籍資料均不詳之成年人
    所發起，及自稱「錢文迪」之成年男子、綽號「阿佑」之成
    年男子與其他真實身分不詳之成年男女先後參與而達3 人以
    上，以施用詐術為手段，所組成具有持續性、牟利性之有結
    構性詐欺組織（下稱本案詐欺組織），本案詐欺組織之牟利
    方式，係由負責實施詐欺行為之組織成員向他人施用詐術，
    使他人陷於錯誤，而將款項匯入人頭帳戶，再由組織成員聯
    繫其他負責擔任車手之組織成員，持人頭帳戶之金融卡，將
    帳戶內之贓款領出後，與其他組織成員依不等比例朋分，甲○○、丙○○即自加入時起，繼續參與上開3 人以上以實施詐術
    為手段所組成之具有持續性、牟利性、結構性之本案詐欺組
    織，至為警查獲時止。甲○○、丙○○於參與本案詐欺組織期間
    ，先由「阿佑」透過丁○○（未據起訴）找上甲○○，由曹心婕
    提供其申辦之國泰世華商業銀行帳號000000000000號帳戶（
    下稱本案帳戶），再由本案詐欺組織其他成員於108 年10月
    30日上午10時許，假冒臺灣臺北地方檢察署檢察官「王文政
    」，並撥打電話給乙○○，佯稱其涉犯刑事案件，要凍結金融
    帳戶，須匯款至指定帳戶，才能解除金融帳戶之凍結云云，
    致乙○○陷於錯誤，於108 年11月1 日下午2 時54分許，匯款
    新臺幣（下同）46萬8 千元至本案帳戶內，本案詐欺組織其
    他成員見詐欺款項已匯入本案帳戶內，即指示丙○○居中聯繫
    甲○○，以確認曹心婕之動態及信用，並監督曹心婕前往領款
    ，甲○○則搭乘由「錢文迪」及另一名本案詐欺組織不詳女性
    成員所駕駛之車輛，前往址設雲林縣○○市○○路00號之國泰世
    華銀行斗六分行，由甲○○於同日接續以臨櫃（提領37萬元）
    及提款機（提領9 萬8 千元）提領之方式，將乙○○受騙而匯
    入之款項提領一空，並全數交付給「錢文迪」及同車之本案
    詐欺組織不詳女性成員收受，甲○○、丙○○即以此方式，與本
    案詐欺組織成員三人以上冒用公務員名義共同詐欺取財，並
    以此一提領金融帳戶款項之方式，製造金流斷點，掩飾、隱
    匿該三人以上冒用公務員名義共同詐欺取財罪之犯罪所得去
    向，致偵查機關無從查知該等犯罪所得經提領後所去何處，
    更無從得知實際取得該等詐欺犯罪所得之人之真實身分。甲○○並因此實際獲得4 千元之酬勞，丙○○則實際獲得1 萬元之
    酬勞。
貳、程序部分
一、被告丙○○於109 年4 月8 日，以證人身分接受檢察事務官詢
    問時所為不利於己之陳述，於證明其本案犯行時，有證據能
    力：
㈠、按被告之自白，非出於強暴、脅迫、利誘、詐欺、疲勞訊問
    、違法羈押或其他不正之方法，且與事實相符者，得為證據
    ，刑事訴訟法第156 條第1 項定有明文。又按刑事訴訟法第
    181 條規定，證人恐因陳述致自己受刑事追訴或處罰者，得
    拒絕證言；同法第186 條第2 項規定，證人有前述情形者，
    應告以得拒絕證言。上開規定旨在免除證人陷於抉擇控訴自
    己犯罪，或因陳述不實而受偽證之處罰，或不陳述而受罰鍰
    處罰等困境，與被告之緘默權同屬不自證己罪之權。又司法
    警察（官）因調查犯罪嫌疑人及蒐集證據之必要而通知證人
    到場詢問時，刑事訴訟法第186 條第1 項「證人應命具結」
    及第2 項「應告以得拒絕證言」之規定雖不在準用之列，惟
    證人仍享有同法第181 條所定不自證己罪之權（刑事訴訟法
    第196 條之1 參照）。故證人若不知有前項權利而於司法警
    察（官）詢問時為不利於己之陳述，於其後成為被告時，基
    於不自證己罪特權，仍不得作為證據（最高法院101 年度台
    上字第2359號判決意旨參照），固已明確揭示倘證人接受司
    法警察（官）詢問時，未受告知可以主張刑事訴訟法第181
    條之拒絕證言權，因無從知悉自己得以行使不自證己罪之權
    利，則其以證人身分所為不利於己之陳述，於嗣後自己成為
    被告之案件中，不得作為證據使用，惟自此則判決之脈絡以
    觀，證人若經由司法警察（官）之告知，已知悉享有刑事訴
    訟法第181 條之拒絕證言權利，卻仍以證人身分，本於自由
    意志所為不利於己之陳述，因其不自證己罪之權利已獲實質
    保障，亦應認其已等同受有刑事訴訟法第95條第2 款緘默權
    利之告知，自可於該證人嗣後成為被告之案件中，作為證據
    （性質上應為被告之供述）使用。
㈡、本案係因共犯曹心婕以其申辦之本案帳戶作為收受詐欺款項
    之用，而先查獲共犯曹心婕，共犯曹心婕於109 年1 月16日
    接受檢察事務官詢問時，雖供出其係受臉書暱稱丙○○之人之
    指示，出面領取本案詐欺款項（偵310 卷第51頁），並提出
    其與臉書帳號暱稱「Qingzhong Chen」之對話紀錄（偵310 
    卷第53至65頁）以為佐證，惟稽之該臉書對話紀錄，暱稱「
    Qingzhong Chen」之臉書帳號使用人對於其是否與共犯曹心
    婕一同涉犯詐欺一事，用詞多有所迴避閃躲，尚無從憑此即
    可佐證共犯曹心婕所述「被告丙○○亦涉及本案」一事可能為
    真，是於此一偵查階段，關於被告丙○○是否涉及本案詐欺犯
    行一節，僅有共犯曹心婕之指述及上開對話內容未待被告丙○○說明之臉書對話紀錄，檢察事務官因此尚未對被告丙○○可
    能為本案詐欺犯罪之共犯一事生合理懷疑，應屬正常，則檢
    察事務官之後於109 年4 月8 日，第一次以證人身分傳喚被
    告丙○○到庭作證，應非蓄意規避被告丙○○之被告身分，而藉
    此刻意不踐行刑事訴訟法第95條之告知義務之情形，可以認
    定。
㈢、檢察事務官依法院組織法第66條之3 規定，為司法警察官。
    被告丙○○於109 年4 月8 日，係受檢察事務官之傳喚，而以
    證人身分出庭作證，此有臺灣雲林地方檢察署點名單（偵31
    0卷第97頁）、檢察事務官詢問筆錄（偵310 卷第99頁）在
    卷可考，檢察事務官於詢問之初，即告知被告丙○○「如果擔
    心因為你的陳述導致你自己被刑事訴追或處罰，依法得拒絕
    證言是否瞭解？」，被告丙○○則答稱「瞭解。」，檢察事務
    官再問以「是否願意作證？」，被告丙○○也回稱：「願意。
    」（偵310 卷第99頁），可見被告丙○○透過檢察事務官之告
    知，於知悉如果證述之內容可能涉及自己犯罪，可以據此主
    張拒絕作證之情況下，仍表示願意作證，其不自證己罪之權
    利當已獲得實質保障，而得自由決定是否就不利於己之事實
    為陳述。雖然檢察事務官隨後有告知被告丙○○「作證應據實
    陳述不得有匿飾增減，是否瞭解」，被告丙○○則回以「瞭解
    」，然檢察事務官並未令被告丙○○以證人身分具結及告以偽
    證之處罰（偵310 卷第99至101 頁），被告丙○○既未受偽證
    罪告知及具結之心理約束，其內心尚無落入應據實證述或不
    自證己罪之困境，仍得本於其自由意志，決定是否主動積極
    陳述對自己不利之內容，是其拒絕證言權及陳述之任意性，
    實質上並無受影響，一併說明。
㈣、被告丙○○於109 年4 月8 日，係因受檢察事務官之傳喚，而
    以證人身分出庭作證，業如前述，則其既係任意自由到場，
    並非處於被拘提或逮捕等人身自由受拘束之情況下而出庭應
    詢，是自其享有出庭應詢之自由一節以觀，可信被告丙○○於
    109 年4 月8 日應檢察事務官之詢問時，未受有任何心理強
    制之可言。再者，被告丙○○於本院行準備程序及審理時，始
    終未曾表示檢察事務官於109 年4 月8 日之詢問過程，有何
    使用強暴、脅迫等不正詢問方法，使其為一定內容之陳述，
    益可徵其於109 年4 月8 日接受檢察事務官詢問時所為不利
    於己之陳述，確實是本於其個人之自由意志，應無疑問。
㈤、綜上，檢察事務官於109 年4 月8 日，以證人身分傳喚被告
    丙○○到庭接受詢問時，並未蓄意規避被告丙○○之被告身分，
    又於詢問之初，踐行刑事訴訟法第181 條之拒絕證言權告知
    義務，復未令被告丙○○以證人身分具結及告以偽證之處罰，
    使其陷入應據實證述或不自證己罪之兩難，而已實質保障其
    不自證己罪之訴訟上權利；且被告丙○○是自願到庭應詢，檢
    察事務官於詢問過程中，亦未使用任何不正詢問之方法，使
    被告丙○○違反本意而為不利於己之陳述，也可確保其不利於
    己陳述之任意性，則被告丙○○於109 年4 月8日，以證人身
    分接受檢察事務官詢問時所為不利於己之陳述，於證明其本
    案犯行時，自可作為被告丙○○本人之任意性供述，而有證據
    能力。
二、被告以外之人於審判外之陳述，雖不符刑事訴訟法第159 條
    之1 至之4 之規定，而經當事人於審判程序同意作為證據，
    法院審酌該言詞陳述或書面陳述作成時之情況，認為適當者
    ，亦得為證據；當事人、代理人或辯護人於法院調查證據時
    ，知有第159 條第1 項不得為證據之情形，而未於言詞辯論
    終結前聲明異議者，視為有前項之同意，刑事訴訟法第159
    條之5 第1 項、第2 項分別定有明文。而刑事訴訟法第159
    條之5 明定：「被告以外之人於審判外之陳述，雖不符前四
    條之規定，而經當事人於審判程序同意作為證據，法院審酌
    該言詞陳述或書面陳述作成時之情況，認為適當者，亦得為
    證據。」、「當事人、代理人或辯護人於法院調查證據時，
    知有第159 條第1 項不得為證據之情形，而未於言詞辯論終
    結前聲明異議者，視為有前項之同意。」其立法理由在於傳
    聞證據未經當事人之反對詰問予以核實，乃排斥其證據能力
    。惟當事人如放棄對原供述人之反對詰問權，於審判程序表
    示同意該等傳聞證據可作為證據，此時，法院除認該傳聞證
    據欠缺適當性外，自可承認其證據能力。又當事人、代理人
    或辯護人於調查證據時，知有刑事訴訟法第159 條第1 項不
    得為證據之情形，卻表示「對於證據調查無異議」、「沒有
    意見」等意思，而未於言詞辯論終結前聲明異議者，應視為
    已有將該等傳聞證據採為證據之同意（最高法院94年度台上
    字第2976號判決意旨參照）。經查，關於證明被告甲○○、丙○○「涉犯加重詐欺取財、洗錢防制法之罪」之犯罪事實部分
    ，下述經本院列為本案證據之被告以外之人於審判外之陳述
    ，業據被告甲○○、丙○○於準備及審理程序時，陳明均同意作
    為證據使用，且經本院於審理時，提示卷內各該被告甲○○、
    丙○○以外之人於審判外之陳述內容，讓公訴人、被告甲○○、
    丙○○表示意見，公訴人、被告甲○○、丙○○均未於言詞辯論終
    結前對證據能力部分聲明異議，而本院審酌該等審判外陳述
    作成時之情況，尚無違法不當之瑕疵，認為以之作為證據應
    屬適當，應認均有證據能力。
三、按組織犯罪防制條例第12條第1 項中段規定：「訊問證人之
    證述，以在檢察官或法官面前作成，並經踐行刑事訴訟法所
    定訊問證人之程序者為限，始得採為證據」，係以立法排除
    被告以外之人於警詢或檢察事務官調查中所為之陳述，得適
    用刑事訴訟法第159 條之2 、第159 條之3 及第159 條之5
    之規定，是證人於警詢時之陳述，於違反組織犯罪防制條例
    案件，即絕對不具有證據能力，自不得採為判決基礎；至於
    共犯被告於偵查中以被告身分之陳述，仍應類推適用上開規
    定，定其得否為證據（最高法院107 年度台上字第3589號判
    決意旨參照），惟上開規定，必以犯罪組織成員係犯該條例
    之罪者，始足與焉，若係犯該條例以外之罪，即使與該條例
    所規定之罪，有裁判上一罪之關係，關於該所犯該條例以外
    之罪，其被告以外之人所為之陳述，自仍應依刑事訴訟法相
    關規定，定其得否為證據（最高法院103 年度台上字第2915
    號判決意旨可資參照）。依上說明，本案關於被告甲○○、丙○○「涉犯組織犯罪防制條例之罪」部分，就下開證人（含告
    訴人、共犯、共犯及告訴人以外之人）之供、證述，僅有經
    檢察官及本院命具結後所為之證述，始具有證據能力，至於
    下開證人於警詢中之證述、偵查中未經具結之證述及本院訊
    問時未經具結之供述，在認定被告甲○○、丙○○「涉犯組織犯
    罪防制條例之罪」部分之犯罪事實時，均無證據能力，不予
    引用。
四、其餘資以認定被告甲○○、丙○○犯罪事實之非供述證據，均查
    無違反法定程序取得之情形，是皆具有證據能力。
參、認定犯罪事實所憑之證據及理由
一、被告曹心婕部分
　　上開犯罪事實，業據被告甲○○坦承不諱（偵310 卷第49至51
    、131 至133 、167 、169 頁、本院卷第58、59、235 頁）
    ，核與證人即同案被告丙○○（偵310 卷第99至101 頁）、證
    人即告訴人乙○○（偵310 卷第9 、10頁）證述之內容一致，
    並有國泰世華商業銀行存匯作業管理部108 年11月22日國世
    存匯作業字第1080167756號函檢附本案帳戶之基本資料查詢
    及對帳單（偵310 卷第11至15頁）、中國信託商業銀行股份
    有限公司109 年5 月26日中信銀字第000000000000000 號檢
    附李柏賢之中國信託帳號000000000000號開戶基本資料及10
    8 年11月1 日至109 年5 月21日交易明細表（偵310卷第139
     至157 頁）、告訴人之中華郵政存摺封面、內頁交易明細
    影本及郵政跨行匯款申請書（偵310 卷第17至21頁）、告訴
    人之新竹縣政府警察局新湖分局湖口派出所受理各類案件紀
    錄表、內政部警政署反詐騙諮詢專線紀錄表、受理詐騙帳戶
    通報警示簡便格式表、金融機構聯防機制通報單（偵310 卷
    第29至35頁）、被告甲○○與共犯丙○○之Facebook通訊軟體對
    話紀錄截圖（偵310 卷第53至65頁）、被告甲○○與丁○○之Fa
    cebook通訊軟體對話紀錄截圖（偵310 卷第67至69頁）、丁○○之晨竣開發工程有限公司查詢資料（偵310 卷第71至75頁
    ）、華南商業銀行股份有限公司109 年10月16日營清字第10
    90029292號函檢附被告甲○○申辦之帳號000000000000號帳戶
    之交易明細資料（本院卷第131 至133頁）、中華郵政股份
    有限公司109 年10月29日儲字第1090281977號函檢送共犯丙○○儲金帳戶歷史交易明細（本院卷第157 至159 頁）、華南
    商業銀行股份有限公司109 年10月29日營清字第1090030715
    號函檢附被告甲○○申辦之帳號000000000000號帳戶之交易明
    細資料（本院卷第161 至163 頁）、中國信託商業銀行股份
    有限公司109 年10月28日中信銀字第109224839269556 號函
    檢送共犯丙○○之帳戶歷史交易明細（本院卷第165 至169 頁
    ）、被告甲○○之華南商業銀行帳號000000000000號帳戶存摺
    封面及內頁影本（本院卷第251 頁）、被告曹心婕與共犯丙○○之Facebook對話紀錄截圖（本院卷第253 頁）等證據可以
    佐證，足認被告甲○○之任意性自白均有補強證據可以佐證，
    核與事實相符，堪以採信。
二、被告丙○○部分
　　訊據被告丙○○矢口否認有何犯罪事實欄所載之行為，辯稱：
    是「阿佑」叫我幫他找人領他玩現金版中獎的錢，然後說會
    包紅包給我們，金額是總金額的3%，「阿佑」有把我的電話
    給一個不知名的女子，那個不知名的女子有打給我，問我說
    認不認識曹心婕，我說我認識，她叫我確認這個人的信用如
    何，會不會領到錢之後就跑走了，我也有打電話給曹心婕，
    問她說有沒有人去載她，但我沒有跟她講要去領錢的事，我
    後來確實有匯給曹心婕4 千元，但這是我欠她的錢，不是我
    將詐欺酬勞分給她，我後來也沒有拿到錢，我沒有參與本案
    犯行，有沒有直接一點的證據云云（本院卷第56、60、61、
    116 、124 、243 頁）。經查：
㈠、共犯甲○○提供本案帳戶後，由本案詐欺組織其他成員於108 
    年10月30日上午10時許，假冒係臺灣臺北地方檢察署檢察官
    「王文政」，並撥打電話給告訴人，佯稱其涉犯刑事案件，
    要凍結金融帳戶，須匯款至指定帳戶，才能解除金融帳戶之
    凍結云云，致告訴人陷於錯誤，於108 年11月1 日下午2時5
    4分許，匯款46萬8 千元至本案帳戶內，本案詐欺組織其他
    成員見詐欺款項已匯入本案帳戶內，即由共犯甲○○搭乘「錢
    文迪」及另一名本案詐欺組織不詳女性成員所駕駛之車輛，
    前往址設雲林縣○○市○○路00號之國泰世華銀行斗六分行，由
    共犯甲○○於同日接續以臨櫃（提領37萬元）及提款機（提領
    9 萬8 千元）提領之方式，將告訴人受騙而匯入之款項提領
    一空，並全數交付給「錢文迪」及同車之本案詐欺組織不詳
    女性成員收受一節，為被告丙○○所不爭執（本院卷第116 、
    117 、120 、121 頁），核與證人即共犯曹心婕（偵310 卷
    第49、50、131 至133 、167 、169 頁、本院卷第58、59、
    209 、220 頁）、證人即告訴人（偵310 卷第9 、10頁）證
    述之內容相符，並有國泰世華商業銀行存匯作業管理部108 
    年11月22日國世存匯作業字第1080167756號函檢附本案帳戶
    之基本資料查詢及對帳單（偵310 卷第11至15頁）、中國信
    託商業銀行股份有限公司109 年5 月26日中信銀字第000000
    000000000 號檢附李柏賢之中國信託帳號000000000000號開
    戶基本資料及108 年11月1 日至109 年5 月21日交易明細表
    （偵310 卷第139 至157 頁）、告訴人之中華郵政存摺封面
    、內頁交易明細影本及郵政跨行匯款申請書（偵310 卷第17
    至21頁）、告訴人之新竹縣政府警察局新湖分局湖口派出所
    受理各類案件紀錄表、內政部警政署反詐騙諮詢專線紀錄表
    、受理詐騙帳戶通報警示簡便格式表、金融機構聯防機制通
    報單（偵310 卷第29至35頁）、被告甲○○與丁○○之Facebook
    通訊軟體對話紀錄截圖（偵310 卷第67至69頁）、丁○○之晨
    竣開發工程有限公司查詢資料（偵310卷第71至75頁）、華
    南商業銀行股份有限公司109 年10月16日營清字第10900292
    92號函檢附共犯甲○○申辦之帳號000000000000號帳戶之交易
    明細資料（本院卷第131 至133 頁）、華南商業銀行股份有
    限公司109 年10月29日營清字第1090030715號函檢附共犯甲○○申辦之帳號000000000000號帳戶之交易明細資料（本院卷
    第161 至163 頁）、共犯甲○○之華南商業銀行帳號00000000
    0000號帳戶存摺封面及內頁影本（本院卷第251 頁）等證據
    可以證明，此部分事實，首堪認定。
㈡、共同正犯之成立，有以共同犯意而共同實行犯罪構成要件之
    行為者，有以自己犯罪之意思，參與犯罪構成要件以外之行
    為者，亦有雖以幫助他人犯罪之意思而參與犯罪構成要件之
    行為者，有以自己犯罪之意思，事前同謀推由一部分實行犯
    罪之行為者。又共同正犯，係共同實行犯罪行為之人，在共
    同意思範圍內，各自分擔犯罪行為之一部，相互利用他人之
    行為，以達其犯罪之目的，其成立不以全體均參與實行犯罪
    構成要件之行為為要件，其行為分擔，亦不以每一階段皆有
    參與為必要，倘具有相互利用其行為之合同意思所為，仍應
    負共同正犯之責（最高法院99年度台上字第1323號判決意旨
    參照）。共同正犯，係共同實行犯罪行為之人，在合同意思
    範圍內，各自分擔犯罪行為之一部，相互利用他人之行為，
    以達其犯罪之目的，其成立不以全體均參與實行犯罪構成要
    件之行為為必要。共同犯罪之意思不以在實行犯罪行為前成
    立者為限，若了解最初行為者之意思而於其實行犯罪之中途
    發生共同之意思而參與實行者，亦足成立；故對於發生共同
    犯意以前其他共同正犯所為之行為，苟有就既成之條件加以
    利用而繼續共同實行犯罪之意思，則該行為即在共同意思範
    圍以內，應共同負責（最高法院98年度台上字第5286號判決
    意旨參照），此即所謂「一部行為全部責任」之法理。又刑
    法之「相續共同正犯」，就基於凡屬共同正犯對於共同犯意
    範圍內之行為均應負責，而共同犯意不以在實行犯罪行為前
    成立者為限，若了解最初行為者之意思，而於其實行犯罪之
    中途發生共同犯意而參與實行者，亦足成立；故對於發生共
    同犯意以前其他共同正犯所為之行為，苟有就既成之條件加
    以利用而繼續共同實行犯罪之意思，則該行為即在共同意思
    範圍以內，應共同負責。觀諸電話詐騙之犯罪型態，自架設
    電話機房、撥打電話實施詐騙、指定被害人匯款帳戶後聯繫
    車手提領、或聯繫車手直接向被害人取款、分贓等階段，乃
    需由多人縝密分工方能完成之集團性犯罪，倘有其中某一環
    節脫落，將無法順遂達成詐欺之結果，因此，詐欺集團各個
    成員，固因各自分工不同而未均能從頭到尾始終參與其中，
    惟其等共同詐欺之意思，非但並無軒輊，甚至有利用集團其
    他成員之各自行為，以遂詐欺之犯罪結果；其中擔任提款車
    手之人，既明知所收取或提領之款項，係被害人遭詐欺而依
    指示交付、匯入指定帳戶之詐欺所得，而居間為詐騙集團上
    級成員聯繫提款車手提領款項之人，也知悉提款車手所提領
    之款項為詐欺所得，卻自甘作為詐騙集團之防火牆，代詐騙
    集團上級成員出面聯絡提款車手，以確認提款車手之動態，
    其等參與詐欺集團之組織分工，負責收取或提領詐欺所得贓
    款，及確認所領得之詐欺款項能順利落入集團成員手中，並
    將領取款項之一部分充作自己之報酬，最終目的係使詐欺集
    團順利完成詐欺取財犯罪、隱匿或掩飾詐欺犯罪所得，確保
    獲得不法利潤、朋分贓款，其所為顯係基於自己共同犯罪之
    意思，事前同謀而參與集團之詐欺、洗錢等犯罪行為，與集
    團成員間就各該犯行均具有犯意聯絡及行為分擔，自應論以
    共同正犯。
㈢、共犯曹心婕為本案詐欺組織負責提供金融帳戶及提領詐欺款
    項之人，已如前述，而共犯曹心婕就其加入本案詐欺組織之
    經過，於偵查中指稱：當初是丁○○用臉書跟我說他中樂透，
    他說他因為存戶有債務信用問題，所以無法使用，要我借他
    帳戶，之後會給我一些回扣，所以我就將帳戶拍照片給他，
    他表示隔天會有人載我去領錢，但拖了好幾天才去領，後來
    就有人到施厝的全家載我去領錢等語（偵310 卷第49、50頁
    ）、是丁○○指使我上「錢文迪」的車去領錢等語（偵310 卷
    第132 、133 頁）；於本院行準備程序時指稱：是丁○○叫我
    上「錢文迪」的車等語（本院卷第58頁）、於本院審理時具
    結證稱：一開始是丁○○找我加進來的，之後由「錢文迪」跟
    她的女朋友開車載我去領錢，取款當天我是到麥寮施厝的全
    家等「錢文迪」，丁○○有跟我說對方是一輛藍色的車，我有
    問對方是不是「錢文迪」，後來就直接上車到斗六領錢等語
    （本院卷第209 、218 、220 頁）；證人丁○○則證稱：我朋
    友「錢文迪」叫我找一個人給他，我就請曹心婕跟「錢文迪
    」去聯絡，後來「錢文迪」有跟曹心婕聯絡，也有載曹心婕
    去銀行等語（偵310 卷第90頁），一致表示共犯曹心婕確實
    是經由丁○○之引介，方與本案詐欺組織成員接觸，並提供本
    案帳戶作為收取詐欺款項之工具以及出面提領詐欺款項，此
    情核與被告於偵查中供稱：當初是一個上游「阿佑」同時找
    我跟丁○○，說做網路賭博需要帳戶來提領現金，丁○○就去找
    曹心婕等語（偵310 卷第100 頁）、於本院審理時供稱：當
    時我跟丁○○與「阿佑」在丁○○的公司喝酒，「阿佑」跟我們
    說他想要領線上博奕的錢，問看看說有沒有多的簿子可以領
    ，因為他的簿子被凍結，然後丁○○去找到曹心婕，她有簿子
    ，然後丁○○就跟上面的說他有找到，然後就交給上面等語（
    本院卷第118 、122 頁），可以勾稽一致。準此，共犯曹心
    婕係經由丁○○這個渠道，與本案詐欺組織成員接觸，進而參
    與本案詐欺組織，並負責從事提供金融帳戶及出面提領詐欺
    款項之工作，而被告丙○○也有受「阿佑」之委託，代為出面
    尋覓可供使用之金融機構帳戶，也知悉共犯曹心婕有提供本
    案帳戶供「阿佑」使用，以作為收受所謂「線上博弈彩金」
    之工具等節，皆可先予認定。
㈣、被告丙○○、丁○○均受「阿佑」之委託，代為尋找可以使用之
    金融帳戶，被告丙○○也知悉共犯曹心婕有提供本案帳戶給「
    阿佑」使用，以作為收受所謂「線上博弈彩金」之工具等情
    ，業據本院認定如前，共犯曹心婕之後與「錢文迪」等人前
    往提領本案詐欺款項時，係由被告丙○○擔任某真實身分不詳
    之本案詐欺組織成員與共犯曹心婕居間聯繫之管道，此觀：
 1、證人曹心婕於偵查中證稱：我上「錢文迪」的車之後，換丙○○指使我，他打電話叫我不用理丁○○，叫我把錢給開車載我
    去斗六國泰銀行的車主等語（偵310 卷第132 、133 頁）、
    於本院行準備程序時指稱：我上錢文迪的車之後，是丙○○跟
    我通話的（本院卷第58頁）、於本院審理時具結證稱：我在
    「錢文迪」車上，當時快要到快速道路的時候，丙○○就打電
    話過來，他跟我說不用理丁○○，直接對他的話回扣比較多，
    是1-1.5%，還有問我在誰的車上，丙○○本來是要求我下車，
    但我在快速道路上怎麼下車，他就要我把電話給對方，所以
    我就把電話給「錢文迪」，讓他們去對話，我有聽到「錢文
    迪」問丙○○說你是「阿佑」的誰，其餘的我記不清楚，「錢
    文迪」跟丙○○講完電話後，「錢文迪」就對我說妳跟打電話
    來的這個對就好，回扣會比較高，「錢文迪」也有跟我說把
    錢給他，後續回扣的事要我去找丙○○拿等語（本院卷第210 
    、211 、219 至221 頁），即可見得被告丙○○於共犯曹心婕
    前往提領款項途中，有撥打電話與共犯曹心婕聯繫，甚至與
    駕車搭載共犯曹心婕前往斗六領款之本案詐欺組織成員「錢
    文迪」對話，因此知悉共犯曹心婕此行之目的是要前去提款
    ，進而與「錢文迪」約定就共犯曹心婕所領得之款項，其也
    可以從中拆分利益。
 2、被告丙○○對於其之所以打電話連繫共犯曹心婕之原因，及其
    與共犯曹心婕以電話聯繫之過程，於偵查中供稱：「阿佑」
    同時找我跟丁○○，要做網路賭博需要帳戶來提領現金可以抽
    3%，後來「阿佑」有將我的電話給一個不知名女子，該女子
    就打給我，問我說曹心婕是否知道要去領款的事，問她的提
    款簿是不是正常的，後來我打給曹心婕問她有無出門領款，
    也打給該不知名女子說這算我們的，該名女子跟我說之後就
    由我跟曹心婕分，不讓丁○○分，該名女子都是透過我聯絡曹
    心婕，她叫我聯絡曹心婕跟她說等等有多少錢要領，當時曹
    心婕已經有搭上他人的車要去領錢等語（偵310 卷第100 、
    101 頁）；於本院行準備程序時供稱：有一名不知名的女子
    打電話給我，她問我認不認識曹心婕，我說我認識，她叫我
    確認曹心婕的信用如何，會不會領到錢就跑了，錢會不會交
    給別人，我有打電話給曹心婕，問她有沒有人去載她等語（
    本院卷第60、61頁）、於本院審理時供稱：「阿佑」當初找
    我跟丁○○說，幫他找到一本簿子就有3%的分紅，「阿佑」透
    過丁○○找到曹心婕有簿子之後，「阿佑」有打電話來問我說
    曹心婕人怎麼樣，這個人能不能相信，後來因為「阿佑」找
    不到丁○○，他說有人要去載曹心婕，叫我打一通電話給曹心
    婕，曹心婕有接電話，我問她說人家有去載妳嗎，她說有，
    還跟我說她要去斗六領錢，所以我知道她是要去領錢，我有
    跟「阿佑」說曹心婕領的錢不用給丁○○分，給我就好等語（
    本院卷第118 至121 、125 、126 頁）、我打電話給曹心婕
    ，她說她已經上車給人家載了，我知道她是讓別人載去領錢
    的，我有請曹心婕把電話給載她去的「錢文迪」，我有跟「
    錢文迪」說曹心婕領到錢之後，該給我們的錢直接給我，我
    再拿給曹心婕等語（本院卷第238 、239 頁），也明確表示
    其知悉共犯曹心婕搭乘「錢文迪」車輛之目的，是要前去斗
    六提領款項，並受某身分不詳之人之指示，撥打電話與共犯
    曹心婕聯繫，以確認其是否有搭車出發前往取款，於過程中
    ，也有與駕車搭載共犯曹心婕前往領款之駕駛「錢文迪」通
    話，且與指示其聯繫共犯曹心婕之該名身分不詳之人及「錢
    文迪」約定，就共犯曹心婕領取款項所應得之利益，由其與
    共犯曹心婕朋分，不給丁○○參與分配等情，核與證人曹心婕
    證述之上開內容，實屬一致。至於被告丙○○對於其是擔任何
    人與前往取款之共犯曹心婕居間聯繫之橋樑，於偵查中雖陳
    稱係一名不知名的女子，於本院審理時又改稱是「阿佑」，
    然就「有一名身分不詳之人要求其居間與共犯曹心婕聯繫」
    之基礎情節，均始終供述一致，尚不因其此部分供述有所出
    入，致影響其確實居間為某身分不詳之人出面與共犯曹心婕
    聯繫一事之認定，一併指明。
 3、綜上，經勾稽比對前開證人曹心婕之證詞及被告丙○○之供詞
    ，足以認定被告丙○○知悉共犯曹心婕搭乘「錢文迪」之車輛
    ，係要前往斗六提領款項，並充當某身分不詳之人與共犯曹
    心婕居間聯繫之中間人，且為該名身分不詳之人確認共犯曹
    心婕之信用、有無上車前往取款，甚至與該名身分不詳之人
    及「錢文迪」共同約定，由其與共犯曹心婕朋分提領款項所
    應得之報酬，不給丁○○參與分配，則自客觀情況而言，足以
    認定被告丙○○就本案提領詐欺款項一事，與共犯曹心婕、「
    錢文迪」、搭乘「錢文迪」車輛之身分不詳女子、某身分不
    詳之人等本案詐欺組織成員間，有犯罪行為之分擔。
㈤、「錢文迪」取得共犯曹心婕所提領之詐欺款項46萬8 千元後
    ，有將被告丙○○、共犯曹心婕應得之報酬1 萬4 千元交給被
    告丙○○，惟被告丙○○僅匯款4 千元給共犯曹心婕，尚積欠共
    犯曹心婕3 千元，自己則保有1 萬元之報酬：
 1、就共犯曹心婕所實際取得之報酬部分：
  ①共犯曹心婕與「錢文迪」及同車之女子，至斗六提領告訴人
    所匯入之本案詐欺款項後，本應獲得7 千元之報酬，然其僅
    自被告丙○○處取得4 千元之報酬，被告丙○○尚積欠其3千元
    之報酬一節，業據證人曹心婕於偵查中證稱：我提供帳戶協
    助提領再轉交款項，丙○○說我可以抽一點多，實際拿到4 千
    元，還有3 千元沒拿到，4 千元是丙○○轉帳給我的等語（偵
    310 卷第167 、169 頁）、於本院行準備程序時指稱：我去
    領錢，把錢交給「錢文迪」之後，丙○○有匯給我4 千元，我
    的酬勞是1.5%，還有3 千元沒拿到等語（本院卷第58、59、
    97頁）、於本院審理時具結證稱：「錢文迪」跟我說把錢都
    給他，丙○○會處理後續的事情，我忘記丙○○跟我說我的報酬
    是百分之1 還是1.5 ，大概是1.5%左右，我應得的報酬應該
    是7 千多元，丙○○有說先給我一半的報酬，後來我也有收到
    丙○○匯給我的4 千元，我所提出之華南銀行存摺內頁中，10
    8 年11月2 日以ATM 轉入的4 千元，就是丙○○匯給我的4 千
    元，至於我跟丙○○的Facebook社群軟體對話紀錄中，我所傳
    「000000000000」、「中國信託」是我男友的帳戶，因為當
    時我的帳戶已經被凍結，而丙○○還欠我3 千元沒給，所以我
    傳「剩下3000」，是要丙○○把後面的3 千元匯入我男友的帳
    戶內，但丙○○後來也沒有匯給我等語（本院卷第213 至215 
    、218 、222 、224 、225頁）明確。
  ②依共犯曹心婕提出由其申辦之華南商業銀行帳號00000000000
    0號存摺內頁（本院卷第251 頁），的確可見共犯曹心婕提
    領本案詐欺款項後之隔日，即108 年11月2 日，確實有一筆
    4 千元的金額以ATM 轉帳方式匯入其華南商業銀行帳戶內，
    與共犯曹心婕證稱，其有收到被告丙○○匯至其華南銀行帳戶
    內之4 千元等語，已屬一致；再勾稽被告丙○○與共犯曹心婕
    於108 年11月11日之Facebook社群軟體對話紀錄（內容詳本
    判決附表所載），共犯曹心婕先向被告丙○○傳送「00000000
    0000」、「中國信託」、「剩下3000」、「麻煩今天匯入」
    之訊息，被告丙○○則回以「講什麼話？」，並撥打電話聯絡
    共犯曹心婕未果後，又回覆「打給我」，共犯曹心婕再稱「
    請匯3000」、「匯錢匯一半的？」，被告丙○○即再次撥打電
    話給共犯曹心婕，仍未能順利通話，便稱「電話接？」、「
    不要給我在那說垃圾話」，共犯曹心婕即答覆「不、所以你
    要匯錢了嗎？」、「你自己說這兩天」，被告丙○○則回傳「
    那我不要匯」、「一起死」，足見被告丙○○確實有積欠共犯
    曹心婕3 千元，蓋被告丙○○倘未積欠共犯曹心婕3 千元，大
    可直接向共犯曹心婕否認有積欠此一款項，然被告丙○○對於
    共犯曹心婕所提出匯款3 千元之要求，僅表示稱「那我不要
    匯」，顯已默認其對共犯曹心婕確實有該筆欠款存在，自足
    佐證共犯曹心婕證稱，被告丙○○尚積欠其3 千元等語，應為
    真實。
  ③證人曹心婕證述之上情，已有前揭書面證據可以佐證，被告
    丙○○對此則供稱：我的確有匯4 千元給曹心婕，我還欠她3 
    千元等語（偵310 卷第100 、169 頁、本院卷第124 頁），
    也坦承其確實有匯款4 千元給共犯曹心婕，並另積欠共犯曹
    心婕3 千元，此與證人曹心婕前揭證詞及上開書面證據所呈
    現之客觀內容，並無出入，則被告丙○○有匯款4 千元給共犯
    曹心婕，並另積欠共犯曹心婕3 千元，共犯曹心婕因本案犯
    罪行為，本應獲得7 千元之報酬，然僅實際獲得4 千元之報
    酬一事，已可認定。
 2、就被告丙○○所實際取得之報酬部分：
  ①被告丙○○於共犯曹心婕前往斗六取款途中，與搭載共犯曹心
    婕前去領取款項之「錢文迪」聯繫，並約定共犯曹心婕取得
    款項後，將款項交與「錢文迪」，共犯曹心婕所應得之報酬
    則由共犯曹心婕向被告丙○○索取一節，業據被告丙○○、證人
    曹心婕分別供、證述明確如前，被告丙○○既有匯款4 千元給
    共犯曹心婕，顯可認定被告丙○○確實有自他人處獲得其與共
    犯曹心婕參與此次提領款項行動所應得之報酬。本院另審酌
    共犯曹心婕之所以會交出本案帳戶，係由丁○○引介給「阿佑
    」，並非被告丙○○所介紹，已如前述，其本無法自共犯曹心
    婕提供本案帳戶及提領款項等行為中獲得任何利益，然依被
    告丙○○所自承：我有跟「阿佑」說錢不用給丁○○分，給我就
    好，也不要給曹心婕，因為我跟丁○○沒有很好，我只想要吃
    丁○○，就算曹心婕做白工，但她是丁○○找的，她要找丁○○拿
    ，不是要找我拿等語（本院卷第121 至123 頁），足見被告
    丙○○介入共犯曹心婕取款過程之目的，就是為了要橫刀奪取
    本應歸屬於丁○○及共犯曹心婕之利益，則被告丙○○在此一主
    觀想法之驅使下，斷無可能在未取得任何利益之情況下，就
    匯款4 千元給共犯曹心婕，益徵被告丙○○確實有因參與共犯
    曹心婕此次提款活動，而實際獲取報酬。準此，被告丙○○供
    稱：我因為共犯曹心婕去領取款項的原因，可以獲得1 、2 
    萬元，我有獲得1、2 萬元之報酬等語（偵310 卷第101 頁
    、本院卷第125 頁），應屬真實。至於被告丙○○嗣後辯稱，
    其並未自共犯曹心婕提領款項一事取得任何金錢云云（本院
    卷第121 、126、24 0頁），顯屬臨訟卸責之詞，已難採信
    。
  ②至於被告丙○○因共犯曹心婕前往提領款項，而實際取得之金
    錢數額一節，查被告丙○○與共犯曹心婕就提領款項之分潤比
    例，自共犯曹心婕前所證稱，其因本案提領款項，可以獲得
    提領金額之1.5%做為報酬等語，及勾稽被告丙○○供稱：「阿
    佑」跟我說其需要帳戶提領現金，可以抽3%，曹心婕領取金
    額的3%是我跟曹心婕一起分等語（偵310 卷第100 頁）、「
    阿佑」跟我說叫我幫他找人領線上博弈的錢，會包紅包給我
    們，是總金額的3%等語（本院卷第60頁），就能得知被告丙○○與共犯曹心婕可自所提領之款項取得3%作為報酬，再由2 
    人平分該筆金錢。共犯曹心婕本案所提領之款項為46萬8 千
    元，業據本院認定如上，而46萬8 千元之3%，即約為1 萬4 
    千元，則被告丙○○與共犯曹心婕分潤之結果，每人可以獲得
    如共犯曹心婕所稱之7 千元，並無疑義，但是被告丙○○僅匯
    款4 千元給共犯曹心婕，尚積欠共犯曹心婕3千元，已如前
    述，且被告丙○○自己也坦承有收到他人所交付給共犯曹心婕
    之金錢，但其並未全數匯給共犯曹心婕，此觀其供稱：人家
    有先匯給我，我沒有全數匯給曹心婕等語（偵310 卷第101 
    頁），即可見一斑，顯見被告丙○○除了自己所享有之7 千元
    之報酬外，尚有將本應歸屬於共犯曹心婕之3 千元侵吞入己
    ，是被告丙○○因共犯曹心婕前往提領款項，實際取得之報酬
    為1 萬元，而此一計算結果，亦與被告丙○○前開所稱，其因
    為共犯曹心婕去領取款項的原因，有獲得1 、2 萬元之報酬
    等語，實相去無幾，因此，被告丙○○於本案實際取得之報酬
    為1 萬元，足堪認定為真實。
㈥、被告丙○○主觀上知悉「阿佑」徵求金融帳戶的目的，是為了
    作為收受詐欺款項之工具，及共犯曹心婕、「錢文迪」等人
    所提領匯入共犯曹心婕本案帳戶內之款項，實為詐欺贓款，
    而與「錢文迪」、「阿佑」及本案詐欺組織其他成員就本案
    犯行有犯意聯絡：
 1、我國金融機構眾多，金融帳戶之申辦並無任何困難之處，任
    何人倘有使用金融帳戶收取、支出款項之需求，均得自由申
    辦金融帳戶供己使用，尚無必要另外對外徵求他人金融帳戶
    ，如果又特別透過中間人間接徵求與自己毫不相干之人之金
    融帳戶，更可見徵求帳戶之人不欲與金融帳戶之原申辦者產
    生任何聯結關係之主觀想法，其目的顯然是為了躲避國家機
    關循著金融帳戶申辦者之人際關係進行溯源追查，依客觀第
    三人之觀點，已無從認定徵求者會將金融帳戶使用於合法用
    途。又各金融機構除廣設分行外，復在便利商店、商場、公
    、私立機關、行號設立自動櫃員機，金融機構帳戶提款卡持
    卡人使用自動櫃員機提領款項極為便利，是依一般人之社會
    生活經驗，如帳戶內之款項來源正當，提款卡持卡人大可自
    行提領，若持有金融卡之人不自行提領金融機構帳戶內之款
    項，反而支付代價或提供利益委由他人以臨櫃或至便利商店
    、金融機構附設之自動櫃員提款機方式提領現金，就該金融
    機構帳戶內款項可能係詐欺或其他財產犯罪所得之不法來源
    ，自當有所預見，方為合理；且詐欺集團支付代價，利用俗
    稱「車手」之人負責自金融機構帳戶提領款項，業經報章媒
    體多所披露，並屢經政府及新聞為反詐騙之宣導，是一般具
    有通常智識之人，應可知委由他人以臨櫃或至自動付款設備
    方式提領金融機構帳戶款項者，多係藉此取得不法犯罪所得
    ，而所謂「不法犯罪」，依臺灣目前社會現況，具有一般社
    會智識經驗之人，對於無故徵求並使用他人金融帳戶，或委
    由他人代為出面提領款項，藉此掩飾非法犯行之常見犯罪型
    態，顯然可以料見為詐欺犯罪。本院認為，被告丙○○、丁○○
    是一同受「阿佑」之委託，代「阿佑」出面對外徵求金融帳
    戶，而「阿佑」向丁○○、被告丙○○所稱其需要他人金融帳戶
    之理由，是為了收取所謂「線上博弈彩金」之用，然丁○○卻
    以自己中樂透為由，向共犯曹心婕徵求金融帳戶，已如前述
    ，就徵求帳戶之理由已有落差，足見丁○○了解所謂收取「線
    上博弈彩金」，僅是「阿佑」為對外徵求金融帳戶之表面理
    由，實為收取不法犯罪所得款項之幌子，才會刻意編派理由
    向共犯曹心婕索取金融帳戶，而依被告丙○○自陳為國中畢業
    之學歷，於本案發生之際已在丁○○之公司工作等情（偵310 
    卷第99頁、本院卷第118 、123 、245 頁），並非完全無任
    何社會經驗之人，依其智識程度，對於「阿佑」所稱徵求金
    融帳戶之目的，係假藉收取線上博弈彩金之名，以遂行收取
    不法犯罪款項之實，應可理解在心。況且，「阿佑」既有使
    用他人金融帳戶之需求，且無不能使用被告丙○○之金融帳戶
    之理由，被告丙○○本可提供其自己之金融帳戶供「阿佑」使
    用，惟其並未提供自己之金融帳戶給「阿佑」作為收取款項
    之用，反而藉由第三人即共犯曹心婕本案帳戶作為收取款項
    之工具，亦可徵被告丙○○早已知悉共犯曹心婕所提供之本案
    帳戶，將會被「阿佑」用來收取不法犯罪之款項。
 2、實則，被告丙○○就「阿佑」徵求金融帳戶之目的，是作為收
    取詐騙贓款之用，及共犯曹心婕嗣後透過丁○○牽線提供本案
    帳戶，並搭乘「錢文迪」之車輛前往斗六所領取匯入本案帳
    戶內之款項，係他人受詐欺之詐騙所得等情，主觀上都知悉
    甚詳，此觀如附表所示被告丙○○與共犯曹心婕之Facebook社
    群軟體對話紀錄，共犯曹心婕於對談中，僅提到其金融帳戶
    被凍結，要求被告丙○○將尚未給付之3 千元匯至其另外提供
    之金融帳戶之外，並未講到其金融帳戶被凍結之原因，詎被
    告丙○○竟主動提及「我看看是妳事情大還是我」、「妳自己
    要當我上頭還要我去死可憐」、「不要自己的人出事然後就
    要害我」、「我現在不想還錢你就要我去頂罪」、「那就等
    官司吧」、「不要自己要去領詐騙的錢然後說我叫你去」等
    涉及集團式詐騙犯罪之內容，如果被告丙○○主觀上並不知悉
    共犯曹心婕所提領之款項，實為集團式詐欺組織詐騙所得之
    贓款，豈有於共犯曹心婕全然未提及其金融帳戶被凍結的真
    實原因之前，即能對共犯曹心婕涉犯詐欺案件致帳戶被凍結
    一事心神領會，而主動提及上開關於詐騙犯罪說詞之可能？
    且被告丙○○對於其與共犯曹心婕之Facebook社群軟體對話紀
    錄中，所謂「我看看是妳事情大還是我」、「妳自己要當我
    上頭還要我去死可憐」、「不要自己要去領詐騙的錢然後說
    我叫你去」等訊息，也坦認稱其是在推卸責任，說共犯曹心
    婕是其上手等語（偵310 卷第100 頁），自足以證明被告丙○○對於「阿佑」徵求並取得共犯曹心婕之本案帳戶，是要做
    為收受詐欺款項之工具，共犯曹心婕、「錢文迪」等人也是
    要去領取匯入本案帳戶內之詐欺款項等情，均全盤知情，卻
    仍本於此一主觀上的認知，而與共犯曹心婕、「錢文迪」及
    其他本案詐欺組織其他成員，一同參與本案詐欺組織此次領
    取詐欺款項之行動，而與共犯曹心婕、「錢文迪」、「阿佑
    」及本案詐欺組織其他成員，有共同詐欺取財之主觀犯意聯
    絡，昭昭甚明。從而，被告丙○○辯稱，其係因為共犯曹心婕
    之帳戶被凍結而收到傳票時，才知道匯入本案帳戶內的錢為
    詐騙的錢云云（偵310 卷第100 、101頁），及主張其主觀
    上與共犯曹心婕、「錢文迪」、「阿佑」及其他本案詐欺組
    織成員，對本案犯行無犯意聯絡云云（本院卷第117 頁），
    已無從認定為真實。
㈦、依上說明，被告丙○○受本案詐欺組織成員「阿佑」之託，代
    為出面徵求金融帳戶以作為收取詐騙款項之工具，雖被告丙○○並非成功徵求共犯曹心婕本案帳戶之人，然本案詐欺組織
    其他成員冒用公務員名義，向告訴人施用詐術，致告訴人陷
    於錯誤，而依指示匯款至本案帳戶內，被告丙○○即依本案詐
    欺組織不詳成員之指示，以電話聯繫共犯曹心婕之出勤狀況
    ，以確認共犯曹心婕有前往提領詐欺款項，進而得以與共犯
    曹心婕一同朋分領取詐欺款項之報酬等情以觀，足見參與本
    案加重詐欺取財、洗錢等犯行者，除被告丙○○外，尚有共犯
    曹心婕、「阿佑」、「錢文迪」、與「錢文迪」同車之女子
    、聯繫告訴人以實施詐術之人、電聯被告丙○○以遙控確認共
    犯曹心婕動態及信用之人等本案詐欺組織其他成員。被告丙○○雖未自始至終參與各階段犯行，而僅參與出面尋找人頭帳
    戶及居間為本案詐欺組織其他成員確認提款車手動態之工作
    ，惟其既參與本案詐欺組織詐騙告訴人之分工，且實際獲取
    報酬利潤，而實施本案加重詐欺取財、洗錢罪之部分構成要
    件行為，且被告丙○○所為，均係為遂行本案詐欺犯罪所不可
    或缺，堪認被告丙○○在合同意思範圍內，與共犯曹心婕、「
    阿佑」、「錢文迪」、與「錢文迪」同車之女子、聯繫告訴
    人以實施詐術之人、電聯被告丙○○以遙控確認共犯曹心婕動
    態及信用之人等本案詐欺組織其他成員各自分擔犯罪行為之
    一部，並相互利用彼此之行為，以達到其等犯罪目的，且被
    告丙○○主觀上對於參與本案詐欺犯行之成員達3 人以上之事
    ，知之甚詳，參諸上開說明，被告丙○○自應就其本案所參與
    三人以上冒用公務員名義共同詐欺取財、洗錢及參與犯罪組
    織等犯行所生之全部結果，共同負責。
㈧、被告丙○○其餘辯解不可採之理由被告丙○○嗣後雖否認其匯款
    給共犯曹心婕之4 千元，為其等參與本案犯行之報酬之一部
    ，並辯稱，其之所以匯款4 千元給共犯曹心婕，係因其對共
    犯曹心婕負有債務云云（偵310 卷第169 頁、本院卷第124 
    、236 頁），然而，被告丙○○所匯給共犯曹心婕該筆4 千元
    之性質，為被告丙○○與共犯曹心婕參與提領本案詐欺款項所
    應得報酬之一部，業據本院詳述認定之理由如上，且稽之證
    人曹心婕於偵查中指稱：我跟丙○○是朋友關係，除本案外沒
    有金錢關係等語（偵310 卷第131 頁）、於本院審理時具結
    證稱：我跟丙○○沒有借貸關係，關於我與丙○○的Facebook社
    群軟體對話紀錄，其中丙○○所稱「我只是欠你錢而已」、「
    我只有跟你借錢然後沒還你、你就要這樣」，都是要把回扣
    轉成借貸關係等語（本院卷第216 、217 頁），已明確指出
    被告丙○○除本案所積欠其之3 千元酬勞外，別無其他借貸關
    係存在，被告丙○○也無法提出其確實有積欠共犯曹心婕債務
    之證據，自難僅憑被告丙○○之片面說詞，即無視上開證據調
    查之結果，逕認該筆4 千元係被告丙○○為清償共犯曹心婕債
    務所匯之款項，是被告丙○○此部分之辯解，委無足採。
三、綜上所述，本案事證明確，被告甲○○、丙○○參與本案詐欺組
    織，並與本案詐欺組織成員三人以上共同冒用公務員名義詐
    欺取財及洗錢之犯行，均堪認定，皆應依法論科。
肆、論罪科刑
一、按洗錢防制法洗錢罪之成立，僅須行為人在客觀上有掩飾或
    隱匿自己或他人因特定犯罪所得財產之本質、來源、去向、
    所在、所有權、處分權或其他權益，或移轉、變更特定犯罪
    所得之具體作為，主觀上具有掩飾或隱匿其財產或利益來源
    與犯罪之關聯性，使其來源形式上合法化，以逃避國家追訴
    、處罰之犯罪意思，足克相當。經查，被告丙○○承本案詐欺
    組織成員之指示，居間聯繫被告甲○○提領詐欺款項，被告甲○○則擔任本案詐欺組織提款車手，實際提領詐欺款項，之後
    再將提領所得之款項交付給「錢文迪」及同車之本案詐欺組
    織成員，使上開金錢流向難以追查，隱匿上開犯罪所得之去
    向，並使金錢來源形式上合法化，是被告甲○○、丙○○所為，
    與洗錢防制法第2 條第1 款、第2 款所定之要件相符，要無
    疑義。
二、被告甲○○、丙○○就本案犯行，均應論以組織犯罪防制條例第
    3 條第1 項後段之參與犯罪組織罪：
㈠、按組織犯罪防制條例所稱犯罪組織，指3 人以上，以實施強
    暴、脅迫、詐術、恐嚇為手段或最重本刑逾5 年有期徒刑之
    刑之罪，所組成具有持續性或牟利性之有結構性組織。前項
    有結構性組織，指非為立即實施犯罪而隨意組成，不以具有
    名稱、規約、儀式、固定處所、成員持續參與或分工明確為
    必要，組織犯罪防制條例第2 條定有明文。查本案詐欺組織
    成員達3 人以上，持續以實施詐欺取財犯行以牟利，並具有
    分工之結構性，自屬該條例所稱之犯罪組織無疑。
㈡、按組織犯罪防制條例係藉由防制組織型態之犯罪活動為手段
    ，以達成維護社會秩序、保障人民權益之目的，乃於該條例
    第3 條第1 項前段與後段，分別對於「發起、主持、操縱、
    指揮」及「參與」犯罪組織者，依其情節不同而為處遇，行
    為人雖有其中一行為（如參與），不問其有否實施各該手段
    （如詐欺）之罪，均成立本罪。然在未經自首或有其他積極
    事實，足以證明其確已脫離或解散該組織之前，其違法行為
    ，仍繼續存在，即為行為之繼續，而屬單純一罪，至行為終
    了時，仍論為一罪。又刑法上一行為而觸犯數罪名之想像競
    合犯存在之目的，在於避免對於同一不法要素予以過度評價
    。自然意義之數行為，得否評價為法律概念之一行為，應就
    客觀構成要件行為之重合情形、主觀意思活動之內容、所侵
    害之法益與行為間之關連性等要素，視個案情節依社會通念
    加以判斷。刑法刪除牽連犯之規定後，原認屬方法目的或原
    因結果，得評價為牽連犯之二犯罪行為間，如具有局部之同
    一性，或其行為著手實行階段可認為同一者，得認與一行為
    觸犯數罪名之要件相侔，依想像競合犯論擬。倘其實行之二
    行為，無局部之重疊，行為著手實行階段亦有明顯區隔，依
    社會通念難認屬同一行為者，應予分論併罰。因而，行為人
    以一參與詐欺犯罪組織，並分工加重詐欺行為，同時觸犯參
    與犯罪組織罪及加重詐欺取財罪，雖其參與犯罪組織之時、
    地與加重詐欺取財之時、地，在自然意義上非完全一致，然
    二者仍有部分合致，且犯罪目的單一，依一般社會通念，認
    應評價為一罪方符合刑罰公平原則，應屬想像競合犯，如予
    數罪併罰，反有過度評價之疑，實與人民法律感情不相契合
    。又詐欺犯行之罪數計算，應以行為人從事詐欺次數之多寡
    ，決定其犯罪之罪數；核與參與犯罪組織罪之侵害社會法益
    ，應以行為人所侵害之社會全體利益為準據，認定係成立一
    個犯罪行為，有所不同。是以倘若行為人於參與犯罪組織之
    繼續中，先後多次從事詐欺犯行，因行為人僅為一參與組織
    行為，侵害一社會法益，是如行為人於參與同一詐欺集團之
    多次加重詐欺行為，因部分犯行發覺在後或偵查階段之先後
    不同，肇致起訴後分由不同之法官審理，為裨益法院審理範
    圍明確、便於事實認定，即應以數案中「最先繫屬於法院之
    案件」為準，以「該案中」之「首次」加重詐欺犯行與參與
    犯罪組織罪論以想像競合。縱該首次犯行非屬事實上之首次
    ，亦因參與犯罪組織之繼續行為，已為該案中之首次犯行所
    包攝，該參與犯罪組織行為之評價已獲滿足，自不再重複於
    他次詐欺犯行中再次論罪，俾免於過度評價及悖於一事不再
    理原則（最高法院109 年度台上字第4582號、109 年度台上
    字第3945號判決意旨參照）。經查，被告甲○○、丙○○除本案
    之外，別無其他涉犯加重詐欺取財、參與犯罪組織罪等案件
    而繫屬於本院或其他法院，此有被告甲○○、丙○○之臺灣高等
    法院前案紀錄表在卷可稽，本案自屬被告甲○○、丙○○參與本
    案詐欺組織後「最先繫屬於法院之案件」，且為其等參與本
    案詐欺組織之「首次犯行」，揆諸前揭最高法院判決要旨，
    被告甲○○、丙○○就本案犯行，均應論以組織犯罪防制條例第
    3 條第1 項後段之參與犯罪組織罪。
三、核被告甲○○、丙○○所為，均係犯組織犯罪防制條例第3條第1
     項後段之參與犯罪組織罪、洗錢防制法第14條第1 項之一
    般洗錢罪及刑法第339 條之4 第1 項第1 款、第2 款之三人
    以上共同冒用公務員名義詐欺取財罪。被告甲○○、丙○○係以
    施行詐欺取財，並藉此獲利為目的而加入本案詐欺犯罪組織
    ，除詐欺取財外，尚無參與其餘犯罪行為，犯罪目的單一，
    是其等參與犯罪組織、洗錢與加重詐欺取財之犯行，於時間
    、地點部分合致，屬想像競合犯，各應從一重之三人以上共
    同冒用公務員名義詐欺取財罪論處。被告曹心婕就本案犯行
    ，雖以臨櫃及持用本案帳戶提款卡多次提領詐欺款項，然其
    是於密切接近之時、地實施，且侵害同一告訴人之財產法益
    ，各行為之獨立性極為薄弱，依社會一般觀念，在時間差距
    上，難以強行分開，在刑法評價上，以視為數個舉動之接續
    施行，合為包括之一行為予以評價，較為合理，應論以接續
    犯之一罪。
四、被告丙○○、曹心婕就本案犯行，有犯意聯絡及行為分擔，應
    論以共同正犯。
五、按「犯前二條之罪，在偵查或審判中自白者，減輕其刑。」
    洗錢防制法第16條第2 項定有明文。查被告曹心婕於本院行
    審理程序時，就其本案所為，坦承犯洗錢防制法第14條第1
    項之一般洗錢罪（本院卷第235 頁），是就輕罪之一般洗錢
    罪部分，應適用上開規定減輕其刑。
六、爰以行為人責任為基礎，考量詐欺集團橫行社會，對於社會
    治安造成極大之負面影響，而詐欺集團利用人性之弱點，對
    失去警覺心之被害人施以煽惑不實之言語，使其等在渾沌不
    明之情形下，將辛苦賺取之積蓄，依詐欺集團成員之指示匯
    入人頭帳戶，而被害人之財產自落入詐欺集團手中後，不僅
    憤恨之心無法平復，又因詐欺集團之分工細膩，難以追查資
    金流向，經常求償無門，損失慘重，處境堪憐，而報章新聞
    常見詐欺集團犯案之新聞，足見此種以不法方式賺取暴利之
    犯罪風氣日盛，且本案詐欺集團成員多為20至30歲之人，顯
    見集團式之詐欺犯罪已有向青年族群瀰漫之現象，基於防衛
    社會之功能，自不能對於層出不窮之集團性詐欺犯罪予以輕
    縱。並分別審酌：
㈠、被告甲○○在本案詐欺組織中係充任提供人頭帳戶及負責提款
    之車手，實係居於組織中最下層之角色，參與程度與所獲利
    益均無法與首謀等同視之，然其昧於良知從事犯罪，所獲得
    之利益卻相對微薄，如此自甘淪落為詐欺集團利用之犯罪工
    具，所為極屬不該，且被告甲○○迄今仍未賠償被害人所受之
    損害，原應予以嚴懲，然被告甲○○於本院訊問時終能坦認犯
    行，犯後態度尚佳，並考量被告甲○○自陳為高中肄業之智識
    程度，之前在飲料店工作，但已於109 年10月5 日離職，目
    前沒有工作，現在也沒有收入，未婚無子女之家庭生活經濟
    狀況，並考量檢察官對被告甲○○刑度之意見後，量處如主文
    所示之刑，以資懲儆。
㈡、被告丙○○在本案詐欺組織中，係負責居間為組織上級成員與
    被告甲○○聯絡之任務，亦屬組織中之下級成員，參與程度與
    所獲利益，也都無法與首謀等同視之，然其昧於良知從事犯
    罪，所獲得之利益卻相對微薄，如此自甘淪落為詐欺集團利
    用之犯罪工具，所為極屬不該，且被告丙○○迄今仍未賠償被
    害人所受之損害，並斟酌其犯後始終否認犯行，已無從對其
    刑度為有利之認定，並考量被告丙○○自陳為國中畢業之智識
    程度，現在在酒店擔任少爺，每月收入約4 、5 萬元，未婚
    無子女之家庭生活經濟狀況，並考量檢察官對被告丙○○刑度
    之意見後，量處如主文所示之刑，以資懲儆。
七、強制工作部分
㈠、按行為人一行為觸犯組織犯罪防制條例第3 條第1 項後段之
    參與犯罪組織罪及刑法第339 條之4 第1 項第2 款之加重詐
    欺取財罪，依刑法第55條前段規定從一重之加重詐欺取財罪
    處斷而為科刑時，於有預防矯治其社會危險性之必要，且符
    合比例原則之範圍內，由法院依組織犯罪防制條例第3 條第
    3 項規定，一併宣告刑前強制工作（最高法院刑事大法庭10
    8 年度台上大字第2306號裁定意旨參照）。又按對參與犯罪
    組織及加重詐欺取財等罪之想像競合犯，有無命強制工作之
    必要，應審酌：本案行為是否屬以反覆從事同種類行為為目
    的，且犯罪所得係行為人恃為生活重要資源之常業性犯罪，
    而具有行為嚴重性；行為人過去有無參與犯罪組織、加重詐
    欺或與之具同質性之少年非行，或刑事前科紀錄，其發生之
    次數、密度等，是否彰顯行為人表現之危險性；行為人之生
    活能力、學識、職業經驗，是否足資為其復歸社會後，重營
    正常生活之基礎，助其檢束前非，而對其未來行為之改善具
    有期待可能性等情，予以綜合判斷。基於強制工作等保安處
    分，旨在彌補刑罰無法充分發揮、改善，行為人個人潛在危
    險性格之功能，造成犯罪防制網絡之破口；是以制裁犯罪之
    手段，關於刑罰與保安處分二者之選擇、取捨，屬立法範疇
    ，雖我國立法者，未就加重詐欺罪設有強制工作特別規定；
    然於上開犯罪行為人而言，所犯數罪既依想像競合犯規定，
    從較重之加重詐欺罪處斷，則於裁量應否適用組織犯罪防制
    條例規定，對被告諭知強制工作時，允宜考量強制工作之保
    安處分性質，僅屬刑罰之補充，審慎為之，以避免重疊而流
    於嚴苛（最高法院109 年度台上字第1048號判決意旨參照）
    。
㈡、被告甲○○參與本案詐欺組織後，係透過被告丙○○居中與本案
    詐欺組織上級成員聯繫，負責提領告訴人受騙後匯出之款項
    ，再將領得之款項交付給「錢文迪」及本案詐欺組織其他成
    員，觀之其等參與本案犯罪之具體行為，均非居於本案詐欺
    組織發起、主持、操縱、指揮等核心支配地位，且衡酌被告
    甲○○、丙○○為本案犯行之前，未曾因犯罪而受法院判處罪刑
    之前案紀錄，有其等臺灣高等法院被告前案紀錄表可稽，另
    依被告甲○○、丙○○之說法，其等先前都有正當工作，堪認其
    等應有以工作正常謀生之能力，尚非遊蕩、懶惰成習之犯罪
    者；再參以被告甲○○、丙○○本案犯罪動機及情節，雖係因缺
    乏正確法治觀念而犯本案參與犯罪組織、加重詐欺取財及洗
    錢等犯行，惟尚難認其等有犯罪長期慣習，而改正其等行為
    之有效方法，應在於提供適當之更生教育、就業及社會扶助
    等，並非僅有執行強制工作之保安處分一途，若逕宣告其等
    應接受機構性保安處分，未必有助於其等再社會化。又被告
    甲○○、丙○○本案所受宣告之刑非短，已足以完全評價及處罰
    其等本案犯行，並非不能對其等產生懲儆矯正之效果。是依
    比例原則，並綜合被告甲○○、丙○○所表現之危險性及對其等
    未來復歸社會之期待性等情，本院認為對被告甲○○、丙○○宣
    告如主文所示之刑，已與其等犯行之處罰相當，對於其等未
    來行為之矯正改善應屬可期，難認有併予宣告強制工作以預
    防、矯治其等社會危險性之必要，爰不併為強制工作之諭知
    。
伍、沒收部分按「犯罪所得，屬於犯罪行為人者，沒收之」、「
    前二項之沒收，於全部或一部不能沒收或不宜執行沒收時，
    追徵其價額」，刑法第38條之1 第1 項前段、第3 項分別定
    有明文。有關共同正犯犯罪所得之沒收、追繳或追徵，最高
    法院向採之共犯連帶說，業於104 年8 月11日之104 年度第
    13次刑事庭會議決議不再援用、供參考，並改採沒收或追徵
    應就各人所分得者為之之見解。共同正犯犯罪所得之沒收、
    追徵，應就各人所分得之數為之。所謂各人「所分得」之數
    ，係指各人「對犯罪所得有事實上之處分權限」而言。因此
    ，若共同正犯各成員內部間，對於犯罪所得分配明確時，應
    依各人實際所得宣告沒收（最高法院106 年度台上字第3111
    號、107年度台上字第3460號判決意旨參照）。經查：
一、被告曹心婕因出面提領本案詐欺款項，因而獲有4 千元之利
    益，已如前述，自屬被告曹心婕本案犯行之犯罪所得，應依
    刑法第38條之1 第1 項前段規定宣告沒收之，因未據扣案，
    亦併依同條第3 項規定，於全部或一部不能沒收或不宜執行
    沒收時，追徵其價額。
二、被告丙○○參與本案詐欺組織，因而獲得1 萬元之報酬，業據
    本院認定如上，核屬被告丙○○本案犯行之犯罪所得，應依刑
    法第38條之1 第1 項前段規定宣告沒收之，因未據扣案，亦
    併依同條第3 項規定，於全部或一部不能沒收或不宜執行沒
    收時，追徵其價額。
據上論斷，應依刑事訴訟法第299 條第1 項前段，組織犯罪防制
條例第3 條第1 項後段，洗錢防制法第2 條第1 款、第2 款、第
14條第1 項、第16條第2 項，刑法第11條、第28條、第339 條之
4 第1 項第1 款、第2 款、第55條前段、第38條之1 第1 項前段
、第3 項，判決如主文。
本案經檢察官黃怡華提起公訴，檢察官李承桓到庭執行職務。
中　　華　　民　　國　 110　　年　　1 　　月　　29　　日
                  刑事第八庭  審判長法  官   黃偉銘

                                    法  官   蕭孝如

                                    法  官   陳育良

以上正本證明與原本無異。
如不服本判決應於收受判決後 20 日內向本院提出上訴書狀，並
應敘述具體理由；其未敘述上訴理由者，應於上訴期間屆滿後20
 日內向本院補提理由書（均須按他造當事人之人數附繕本）。
「切勿逕送上級法院」。
告訴人或被害人不服本判決，應具備理由請求檢察官上訴，及上
訴期間之計算係以檢察官收受判決正本之日期為準。「切勿逕送
上級法院」。
                                    書記官   王姵珺
中　　華　　民　　國　　110 　年　　2 　　月　　2 　　日
附錄本案論罪科刑法條全文
組織犯罪防制條例第2 條
本條例所稱犯罪組織，指三人以上，以實施強暴、脅迫、詐術、
恐嚇為手段或最重本刑逾五年有期徒刑之刑之罪，所組成具有持
續性或牟利性之有結構性組織。
前項有結構性組織，指非為立即實施犯罪而隨意組成，不以具有
名稱、規約、儀式、固定處所、成員持續參與或分工明確為必要
。

組織犯罪防制條例第3 條
發起、主持、操縱或指揮犯罪組織者，處三年以上十年以下有期
徒刑，得併科新臺幣一億元以下罰金；參與者，處六月以上五年
以下有期徒刑，得併科新臺幣一千萬元以下罰金。但參與情節輕
微者，得減輕或免除其刑。
具公務員或經選舉產生之公職人員之身分，犯前項之罪者，加重
其刑至二分之一。
犯第一項之罪者，應於刑之執行前，令入勞動場所，強制工作，
其期間為三年。
前項之強制工作，準用刑法第九十條第二項但書、第三項及第九
十八條第二項、第三項規定。
以言語、舉動、文字或其他方法，明示或暗示其為犯罪組織之成
員，或與犯罪組織或其成員有關聯，而要求他人為下列行為之一
者，處三年以下有期徒刑，得併科新臺幣三百萬元以下罰金：
一、出售財產、商業組織之出資或股份或放棄經營權。
二、配合辦理都市更新重建之處理程序。
三、購買商品或支付勞務報酬。
四、履行債務或接受債務協商之內容。
前項犯罪組織，不以現存者為必要。
以第五項之行為，使人行無義務之事或妨害其行使權利者，亦同
。
第五項、第七項之未遂犯罰之。

洗錢防制法第2 條
本法所稱洗錢，指下列行為：
一、意圖掩飾或隱匿特定犯罪所得來源，或使他人逃避刑事追訴
    ，而移轉或變更特定犯罪所得。
二、掩飾或隱匿特定犯罪所得之本質、來源、去向、所在、所有
    權、處分權或其他權益者。
三、收受、持有或使用他人之特定犯罪所得。

洗錢防制法第3 條
本法所稱特定犯罪，指下列各款之罪：
一、最輕本刑為六月以上有期徒刑以上之刑之罪。
二、刑法第一百二十一條第一項、第一百二十三條、第二百零一
    條之一第二項、第二百六十八條、第三百三十九條、第三百
    三十九條之三、第三百四十二條、第三百四十四條、第三百
    四十九條之罪。
三、懲治走私條例第二條第一項、第三條第一項之罪。
四、破產法第一百五十四條、第一百五十五條之罪。
五、商標法第九十五條、第九十六條之罪。
六、廢棄物清理法第四十五條第一項後段、第四十七條之罪。
七、稅捐稽徵法第四十一條、第四十二條及第四十三條第一項、
    第二項之罪。
八、政府採購法第八十七條第三項、第五項、第六項、第八十九
    條、第九十一條第一項、第三項之罪。
九、電子支付機構管理條例第四十四條第二項、第三項、第四十
    五條之罪。
十、證券交易法第一百七十二條第一項、第二項之罪。
十一、期貨交易法第一百十三條第一項、第二項之罪。
十二、資恐防制法第八條、第九條之罪。
十三、本法第十四條之罪。

洗錢防制法第14條
有第二條各款所列洗錢行為者，處7 年以下有期徒刑，併科新臺
幣5 百萬元以下罰金。
前項之未遂犯罰之。
前二項情形，不得科以超過其特定犯罪所定最重本刑之刑。

中華民國刑法第339 條之4
犯第三百三十九條詐欺罪而有下列情形之一者，處一年以上七年
以下有期徒刑，得併科一百萬元以下罰金：
一、冒用政府機關或公務員名義犯之。
二、三人以上共同犯之。
三、以廣播電視、電子通訊、網際網路或其他媒體等傳播工具，
    對公眾散布而犯之。
前項之未遂犯罰之。

附表：被告曹心婕與丙○○之Facebook對話紀錄截圖

編號     時間 通訊軟體Facebook對話內容：丙○○帳號：Qingzhong Chen（下稱陳）甲○○帳號：（下稱曹） 出處  1 108 年11月10日 曹：有卡了嗎？（15：21）陳：（語音0 ：02，內容：卡什麼、卡什麼）（17：35）曹：提款卡啊？（20：07）陳：（語音0 ：03，內容：什麼提款卡）（21：10） 偵310號卷第53頁  2 108 年11月11日 曹：⑴什麼提款卡？     ⑵我傻眼、我被凍結、你不是說要幫我找。 ⑶你們真的不能信任了。 ⑷如果我因為這件事、有什麼問題、我一定全挖出來。 ⑸就這樣。（04：57）曹：⑴000000000000。 ⑵中國信託。 ⑶剩下3000。 ⑷麻煩今天匯入。（07：34）陳：講什麼話？（09：28）【陳撥打電話，曹未接（09：59）】陳：打給我。（10：20）曹：⑴請匯3000。 ⑵匯錢匯一半的？（13：20）【陳撥打電話，曹未接（13：20）】陳：⑴電話接？ ⑵不要給我在那說垃圾話。曹：⑴不、所以你要匯錢了嗎？ ⑵你自己說這兩天。陳：⑴那我不要匯。 ⑵一起死。曹：行。陳：⑴我看看是妳事情。 ⑵大。 ⑶還是我。 ⑷妳自己要當我上頭還要我去死可憐。 ⑸不要自己的人出事然後就要害我。 ⑹我只是欠你錢而已。 ⑺我現在不想還錢你就要我去頂罪。 ⑻那就等官司吧。曹：你講話也出爾反爾的、憑什麼要別人說到做到？陳：喔喔曹：提款卡、你說你幫我處理？陳：⑴反正就是你要被抓不要找我去頂 ⑵阿妳要找我去頂沒辦法。曹：你匯不匯？陳：⑴不要自己要去領詐騙的錢然後說我叫你去。 ⑵不要這樣亂害人。曹：你知道是詐騙、你為什麼不說？陳：⑴什麼事詐騙 ⑵我不知道耶 ⑶我只知道妳要去領錢而已 ⑷你自己要去騙人家的錢曹：你剛剛那句話、就構成了。陳：然後被抓到又要說我叫你去的。曹：⑴我紀錄都沒刪。 ⑵我倒是無所謂。陳：⑴我不知道耶 ⑵你是主謀我不是主謀呀 ⑶我只有跟你借錢然後沒還你、你就要這樣。 ⑷我也不知道怎麼辦。曹：無所謂啊、還好我沒聽你的、把紀錄刪掉。陳：⑴刪什麼紀錄啊 ⑵我怎麼都不知道。曹：沒事、等官司來、看對話紀錄就好了啊。陳：⑴好的。 ⑵法官大人會知道誰是主謀的。 ⑶你這個害人的。 ⑷騙人家的錢。 偵310號卷第53至65頁。